最高法院民事裁定　　　　　　　　　　111年度台抗字第434號
再 抗告 人　君鴻國際酒店股份有限公司

法定代理人　張慶輝
訴訟代理人　葛光輝律師
　　　　　　馬思評律師
上列再抗告人因與相對人凱德唐股份有限公司間請求遷讓房屋等
事件，對於中華民國111年2月25日臺灣高等法院高雄分院裁定（
111年度抗字第64號），提起再抗告，本院裁定如下：
    主  文
再抗告駁回。                                            
再抗告訴訟費用由再抗告人負擔。
    理  由
按對於抗告法院所為抗告有無理由之裁定再為抗告，僅得以其適
用法規顯有錯誤為理由，民事訴訟法第486條第4項規定甚明。所
謂適用法規顯有錯誤，係指原法院裁判為確定事實而適用法律，
或就所確定之事實而為法律上判斷，顯有不合於法規規定，或與
司法院解釋或憲法法庭裁判顯有違反者而言，不包括認定事實不
當之情形。且提起再抗告，依民事訴訟法第495條之1第2 項準用
同法第470條第2項之規定，應於再抗告狀內記載再抗告理由，表
明原裁定有如何合於適用法規顯有錯誤之具體情事；如未具體表
明，或其所表明者與上開規定不合時，應認其再抗告為不合法，
而以裁定駁回。本件再抗告人對於抗告法院所為抗告無理由之裁
定再為抗告，係以：伊對相對人所提反訴，與相對人所提本訴，
關於共同被告樂活商旅事業有限公司就85大樓承租範圍之租約是
否經相對人合法終止，具有相同事實前提，兩者之原因事實屬同
一紛爭，訴訟資料有其共通性與關連性，原裁定駁回伊之反訴，
係錯誤適用民事訴訟法第259條、第260條等規定等語，為其論據
。惟查再抗告人所陳上開理由，係屬原法院認相對人係以民國10
8年7月11日終止租約為由而請求返還租賃物及相當於租金之不當
得利，再抗告人則係以相對人於108年7月16日發文予高雄85大樓
管理委員會（下稱85大樓管委會）依大樓住戶規約第12條之1 規
定就共同被告福勵經營管理顧問有限公司（下稱福勵公司）承租
範圍停止供應水電、空調，85大樓管委會即配合相對人，於 108
年8月21 日逕予斷水斷電，致再抗告人存放於福勵公司承租範圍
之備料受損，顯見本訴與反訴標的之法律關係發生原因不同，審
判資料並無共通性或牽連性，不合於提起反訴之要件；況本訴於
108年7月24日提起，相對人迄至110 年7月1日始提起反訴，顯意
圖延滯訴訟，亦難准許之事實認定當否問題，並非表明原裁定有
如何合於適用法規顯有錯誤之具體情事。依上說明，其再抗告自
非合法。末查，再抗告人於民事再抗告狀主張相對人得否對伊請
求相當於租金之不當得利，亦與85大樓管委會是否停止供應水電
、空調有關，伊提起反訴時，本訴部分尚在測量階段，亦無生延
滯訴訟等詞，核屬新攻擊方法，依民事訴訟法第495條之1第2 項
準用第476條第1項規定，本院不予審酌，附此敘明。
據上論結，本件再抗告為不合法。依民事訴訟法第495 條之1第2
項、第481條、第444條第1項、第95條、第78條，裁定如主文。
中    華    民    國   111    年    6     月    22    日
                      最高法院民事第三庭
                          審判長法官  沈  方  維  
                                法官  鍾  任  賜  
                                法官  張  競  文  
                                法官  方  彬  彬  
                                法官  陳  麗  芬  
本件正本證明與原本無異
                                      書  記  官
中    華    民    國   111    年    7     月    4     日